【裁判字號】    88,易,414
【裁判日期】    890211
【裁判案由】    毀損
【裁判全文】
臺灣宜蘭地方法院刑事判決                          八十八年度易字第四一四號
    公  訴  人  臺灣宜蘭地方法院檢察署檢察官
    被      告  甲○○
右列被告因毀損案件案件，經檢察官提起公訴 (八十八年度偵字第一七０三號），本
院判決如左：
    主  文
甲○○連續毀損他人之車輛，足以生損害於他人，處拘役參拾日，如易科罰金，以參
佰元折算壹日。緩刑貳年。
    事  實
一、甲○○基於概括犯意，先於民國八十七年十一月二十日二十三時四十五分許，在
    宜蘭縣宜蘭市○○路○段八十六巷十八號乙○○住處前，以物品刮損乙○○所有
    車牌號碼Ｑ三—三一六二號自用小客車之後車蓋上方，造成該車烤漆脫落與多處
    刮傷之傷害，適為當時為乙○○同居人亦即甲○○之前男友戊○○當場目睹，遂
    駕車搭載乙○○自後追逐劃車後搭乘案外人己○○所駕駛之小客車離開現場之甲○○，並在礁溪地區攔下己○○與甲○○共乘之小車，四人前往宜蘭縣警察局礁
    溪分局礁溪派出所，嗣經警員丁○○居中協調，乙○○並未立節提出告訴；詎甲○○復於八十八年二月十二日零時五十五分許，在宜蘭縣宜蘭市○○路二之七號
    前，以石塊砸毀乙○○所有上開自用小客車之右邊後視鏡之玻璃，均足以生損害
    於乙○○。
二、案經乙○○訴由宜蘭縣警察局宜蘭分局報請台灣宜蘭地方法院檢察署檢察官偵查
    起訴。
    理      由
一、訊據被告甲○○矢口否認有上開毀損犯行，辯稱：八十七年十一月二十日晚間二
    十三時四十五分許，伊係與己○○、丙○○等人至冬山鄉中山村一家土雞城吃飯
    後，要去礁溪洗溫泉，伊搭乘己○○所駕駛之小客車在前往礁溪的路上，另八十
    八年二月十二日凌晨，伊與己○○在家裡看電視，並未離開家中，告訴人所有車
    輛被毀損之時間，伊均有不在場之證明云云。惟查，右揭事實，業據告訴人乙○○指訴綦詳，其中第一次毀損行為，並核與目擊證人戊○○迭於警訊、偵查中及
    本院審理時證述之情節相同，又告訴人乙○○與證人戊○○所述被告第一次毀損
    行為，曾至礁溪派出所處理，並經該所警員丁○○居中協調，當時駕車搭載被告
    之己○○曾坦承被告有毀損告訴人所有之小客車等情，亦核與處理警員即證人丁○○到院證述之情節大致相符，此外，告訴人告訴被告毀損之情節，復有告訴人
    所有上開車輛受損之照片四張附卷可資佐證。而被告先具狀辯稱：八十七年十一
    月二十日二十三時四十五分許，伊與己○○及其友人丙○○在冬山鄉舊寮回宜蘭
    的路上，正要去礁溪找朋友等語，嗣於本院調查時則改稱：當晚伊與己○○、丙○○及丙○○的太太等人是十一點半左右從冬山鄉舊寮出來要到礁溪鄉洗溫泉等
    語，就伊等人開車前往礁溪方向之目的先後供述已顯有不一；又被告聲請訊問之
    證人丙○○雖到庭具結證稱，八十七年十一月二十日伊與伊太太及被告、己○○
    及另一位伊不認識的人，到舊寮吃東西，後來晚上十一時半，伊等人從舊寮出來
    ，伊開車載伊太太，己○○載被告及另一位要到礁溪洗溫泉，後來在宜蘭橋伊有
    看到被告及己○○的車，後來看不到他們，行動電話亦打不通，伊與伊太太先去
    洗溫泉後，就回家，隔天是被告打電話給伊說他任昨晚很晚才回去，伊沒有問他
    們為何沒有去洗溫泉，又當晚伊等人是走省道，沒有轉入農權路，又伊不知道當
    晚伊等人去吃飯之土雞城的店名，該土雞城是樓房建築，但樓層數伊不清楚，伊
    等是在一樓用餐，當時只有伊等一桌在用餐，是己○○付款等語，惟證人己○○
    則證稱：八十七年十一月二十日晚上七、八點伊與被告及丙○○夫婦四人，至舊
    寮土雞城吃飯，土雞城的名字伊已忘記，該土雞城一樓是茶行，二樓可以吃飯，
    亦可以唱卡拉ＯＫ，伊等人那天是在二樓餐廳吃飯，當時除了伊等人外，後來還
    有其他客人進來，共有一、二桌的人在吃飯，晚上十一點半，結束飯局後，要到
    礁溪鄉洗溫泉，伊等人共開二部車，伊開一輛，丙○○開一輛，伊等走省道，後
    來伊所駕車被告訴人攔下來，丙○○因開在前面，不知道亦未隨同到派出所，伊
    與丙○○連絡不上，第二天早上丙○○打電話過來，伊有告訴邱某昨晚出事到派
    出所，並有跟他提一些細節，至於八十八年二月十二日那一陣子，因伊都沒有工
    作，都陪著被告看電視，十二日凌晨被告不可能去毀損告訴人所有之車子等語，
    上開二位證人所述八十七年十一月二十日當晚參與飯局之人數、在土雞城用餐之
    樓層、有無其他客人同時在該土雞城用餐消費等情節，顯有出入，並參以證人丙○○、己○○均屬被告之友人，彼此關係密切，所為證言應有偏被告之虞，自難
    憑信，是被告所辯，尚無可採。本件事證明確，被告犯行堪以認定。
二、核被告所為，係犯刑法第三百五十四條之毀棄損壞罪。被告先後二次毀損犯行，
    時間緊接，犯罪構成要件相同，顯係基於概括犯意為之，為連續犯，應依法加重
    其刑。爰審酌被告犯罪之動機、手段、所生危害及犯罪後之態度等一切情狀，量
    處如主文所示之刑，並諭知易科罰金之折算標準。被告前未曾受過有期徒刑以上
    刑之宣告，此有卷附臺灣高等法院檢察署刑案紀錄簡覆表一紙在卷可證，其因一
    時失慮致罹刑章，經此科刑之教訓，當知所警惕而無再犯之虞，本院認其受刑之
    宣告以暫不執行為適當，爰併宣告緩刑二年，以啟自新。
據上論斷，應依刑事訴訟法第二百九十九條第一項前段、刑法第五十六條、第三百五
十四條、第四十一條、第七十四條第一款、罰金罰鍰提高標準條例第一條前段，第二
條，判決如主文。
本案經檢察官吳慧蘭到庭執行職務
中      華        民        國    八十九    年    二    月    十一      日
                                        臺灣宜蘭地方法院刑事庭
                                            法  官  楊  麗  秋
右正本證明與原本無異。
如不服本判決，應於收受送達後十日內向本院提出上訴狀，上訴於台灣高等法院（須
附繕本）。
                  書記官  翁  文  琴
中      華        民        國    八十九    年    二    月    十四      日
附錄法條：
刑法第三百五十四條：毀棄、損壞前二條以外之他人之物，或致令不堪用，足以生損
害於公眾或他人者，處二年以下有期徒刑、拘役或五百元以下罰金。


司法院資訊處製作；財團法人民間司法改革基金會備份。
